【裁判字號】    89,交易,124
【裁判日期】    890911
【裁判案由】    過失致死
【裁判全文】
臺灣嘉義地方法院刑事判決                        八十九年度交易字第一二四號
    公  訴  人  臺灣嘉義地方法院檢察署檢察官
    被      告  乙○○
右列被告因過失致死案件，經檢察官提起公訴（八十九年度偵字第二四一九號），本
院判決如左：
    主  文
乙○○因過失致人於死，處有期徒刑捌月；又服用酒類，不能安全駕駛動力交通工具
而駕駛，處有期徒刑參月；應執行有期徒刑拾月，緩刑參年。
    事  實
一、乙○○明知飲酒後吐氣所含酒精成份超過每公升Ｏ、二五毫克以上者，因神智不
    清，反應遲鈍，不得駕車，竟於民國八十九年三月二十七日晚上七時三十分許，
    於酒後吐氣酒精濃度高達每公升一．○四毫克，意識不清，已達不能安全駕駛動
    力交通工具，仍駕駛車號ＵＲ─六八三七號自小貨車，沿嘉義縣中埔鄉和美村限
    制時速四十公里之大義路由北向南，往嘉義市行駛，至大義路三三九號前之施工
    路段，應注意行車不得超速，且汽車在雙向二車道行駛時，應在遵行車道內行駛
    ，而依當時情形並無不能注意之情事，竟為超越前車，貿然以時速約五十公里之
    速度駛入對向車道，適溫明燈騎乘ＭＡＸ─一八六號機車，在對向車道駛至該處
    ，乙○○煞車不及，車頭左側撞擊溫明燈騎乘之機車正面，致溫明燈彈起，撞擊
    莊車前擋風玻璃，再摔落地面，而受有頭部外傷、腦損傷及胸部挫傷，旋即當場
    死亡。乙○○於本件車禍發生後，在未被有偵查犯罪職權之機關或公務員查知其
    為犯人前，即主動請附近民眾代為報案，並向接獲報案前往現場處理之嘉義縣警
    察局大埔分駐所警員甲○○自首，進而接受本件裁判。
二、案經乙○○肇事後報警自首及臺灣嘉義地方法院檢察署檢察官相驗後自動檢舉偵
    查起訴。
    理  由
一、訊據被告乙○○對於右揭犯罪事實業已坦承不諱，核與被害人溫明燈之女丙○○
    於警訊時及偵查中之指訴情節相符，復有道路交通事故調查報告表一份，現場照
    片十二張附於相驗卷可稽；而被害人確因本件車禍受傷死亡，亦經台灣嘉義地方
    法院檢察署檢察官督同法醫師相驗屬實，製有勘驗筆錄、相驗屍體證明書及驗斷
    書各一份附於相驗卷可憑。
二、按行車速度，依標誌之規定，且行經道路修理地段，應減速慢行，作隨時停車之
    準備；又汽車在雙向二車道行駛時，應在遵行車道內行駛；汽車駕駛人飲酒後其
    吐氣所含酒精成份超過每公升Ｏ、二五毫克以上者，不得駕車，道路交通安全規
    則第九十三條第一項第四款、第九十七條第一項第一款、第一百一十四條第二款
    分別定有明文。查肇事路段之嘉義縣中埔鄉○○村○○路三三九號前限制時速四
    十公里，業據道路交通事故調查報告表載明，被告駕車沿嘉義縣中埔鄉○○村○
    ○路由北向南往嘉義市○○○路段，自應注意上述道路交通安全規則之規定；而
    依卷附道路交通事故調查報告表之記載：當時雖為夜間、晴天，惟有照明，道路
    為直路，路面為柏油、乾燥、無缺陷，無障礙、視距良好，並無使被告不能注意
    之情事，被告竟疏於注意遵速，於酒後吐氣酒精濃度高達每公升一．○四毫克，
    竟超車駛入被害人之車道，且以時速五十公里以上之速度超速行駛，以致肇事，
    致人死亡，被告顯有違上述道路交通安全規則而有過失。本件經送台灣省嘉雲區
    車輛行車事故鑑定委員會鑑定結果亦認「乙○○服用酒類超過法定標準值駕駛自
    小貨車，於施工路段超速行駛，超車不當駛入來車道，為肇事原因。溫明燈無肇
    事因素。」，有該委員會八十九年七月十七日嘉鑑字第八九○四九七號函及所附
    鑑定意見書一份附於本院卷可稽。又被害人係因本件車禍死亡，故被告之過失行
    為與被害人之死亡間，顯具有相當因果關係，事證明確，被告犯行堪以認定。
三、核被告所為，係犯刑法第一百八十五條之三之公共危險罪及同法第二百七十六條
    第一項之過失致死罪。查被告於本件車禍發生後，在未被有偵查犯罪職權之機關
    或公務員查知其為犯人前，即主動請附近民眾代為報案，並向接獲報案而前往現
    場處理之嘉義縣警察局大埔分駐所警員甲○○自首，進而接受本件裁判之事實，
    業據證人甲○○於本院審理時證述明確，符合自首之要件，應依刑法第六十二條
    前段之規定減輕其刑。被告酒醉駕車，因而致人死亡，依法應負刑事責任，爰依
    道路交通管理處罰條例第八十六條第一項規定，加重其刑，並先加後減。其所犯
    上開二罪間，罪名互異，行為互殊，應分論併罰。爰審酌被告因其過失致人死亡
    ，過失之程度非輕、坦承有過失、態度良好、已與被害人家屬達成民事和解，願
    意賠償被害人家屬新台幣二百二十二萬元，有收條影本一紙附於本院卷可資佐證
    等一切情狀，分別量處如主文所示之刑，並定其應執行之刑。未查被告未曾受有
    期徒刑以上刑之宣告，業據其於本院審理時供承在卷，且有臺灣嘉義地方法院檢
    察署刑案資料查註紀錄表一份附於偵查卷可稽，經此刑之宣告，應知警惕信無再
    犯之虞，本院認所宣告之刑以暫不執行為適當，併予宣告緩刑三年，以勵自新。
據上論斷，應依刑事訴訟法第二百九十九條第一項前段，道路交通管理處罰條例第八
十六條第一項，刑法第一百八十五條之三、第二百七十六條第一項、第五十一條第五
款、第六十二條前段、第七十四條第一款，罰金罰鍰提高標準條例第一條前段，判決
如主文。
本案經檢察官陳仁智到庭執行職務。
中      華      民      國    八十九    年      九      月     十一     日
                                臺灣嘉義地方法院刑事第三庭
                                        法  官  唐  淑  民
右正本證明與原本無異。
如不服本判決，應於判決送達後十日內向本院提出上訴狀( 應附繕本 )。
中      華      民      國    八十九    年      九      月     十五     日
                                        書記官  林  育  興
附錄：
刑法第二百七十六條第一項：因過失致人於死者，處二年以下有期徒刑、拘役或二千
元以下罰金。
刑法第一百八十五條之三：
服用毒品、麻醉藥品、酒類或其他相類之物，不能安全駕駛動力交通工具駕駛者，處
一年以下有期徒刑、拘役或三萬元以下罰金。


司法院資訊處製作；財團法人民間司法改革基金會備份。
